臺灣臺北地方法院民事裁定
111年度智字第4號
原      告  邱花妹  
            林益仁  
            黃淑玲  

共      同
訴訟代理人  林煜騰律師
            蔡晴羽律師
被      告  華藝數位股份有限公司

法定代理人  常效宇  
上列當事人間損害賠償等事件，本院裁定如下：
    主  文
本件移送智慧財產及商業法院。
    理  由
一、按訴訟之全部或一部，法院認為無管轄權者，依原告聲請或
    依職權以裁定移送於其管轄法院，民事訴訟法第28條第1項
    定有明文。另按依專利法、商標法、著作權法、光碟管理條
    例、營業秘密法、積體電路電路布局保護法、植物品種及種
    苗法或公平交易法所保護之智慧財產權益所生之第一審及第
    二審民事訴訟事件，及其他依法律規定或經司法院指定由智
    慧財產及商業法院管轄之案件，均由智慧財產及商業法院管
    轄，此觀智慧財產及商業法院組織法第3條第1款、第4款自
    明。
二、本件原告主張其等分别為附表所示文章（下稱系爭文章）之
    著作權人，被告雖經附表「經原告授權之出版單位」欄所示
    出版單位授權收錄期刊文章於資料庫，然被告經授權之範圍
    限收錄於「被告單獨建置及經營之資料庫」，其無權將期刊
    文章收錄於其與第三人合作之資料庫，亦無更改期刊文章摘
    要及標題之權限。詎被告擅自將系爭文章標題及摘要中所有
    「國家」一詞置換為「台灣」，且重製後上傳於被告與訴外
    人中國教育圖書進出口有限公司在中國經營之「台灣學術文
    獻數據庫」，已侵害伊等依著作權法第22條、第26條之1、
    第17條、第28條等規定所享有之重製權、公開傳輸權、不當
    禁止變更權及改作權等情，依同法第88條第3項、第85條第1
    項、第89條等規定，求為命被告賠償原告各新臺幣10萬元及
    起訴狀繕本送達翌日起至清償日止法定遲延利息，並負擔費
    用將本件判決書內容刊登於聯合報、中國時報及自由時報全
    國版頭版下半版版面各1日之判決。經查，依原告之主張，
    係以其等受著作權法保護之智慧財產權益為訴訟標的，請求
    法院為裁判，依上規定，應由智慧財產及商業法院管轄。原
    告向無管轄權之本院起訴，乃係違誤，爰依職權將本件訴訟
    移送於該管轄法院。
三、依民事訴訟法第28條第1項，裁定如主文。 　
中　　華　　民　　國　　111 　年　　4 　　月　　14　　日
                  民事第八庭  法  官  鄧晴馨　
以上正本係照原本作成。
如不服本裁定應於送達後10日內向本院提出抗告狀，並繳納抗告
費新臺幣1,000元。
中　　華　　民　　國　　111 　年　　4 　　月　　14　　日
                              書記官  林鈞婷
附表：
編號 著作權人（原告） 文章名稱 經原告授權之出版單位 經原告授權刊登之期刊 1 乙○○ 「市場與社會交鋒：電子業與新興化學品管制 的形構」 台灣社會學會  《台灣社會學刊》第64期 2 甲○○ 「什麼傳統？誰的領域？：從泰雅族馬里 光流域傳統領域調查經驗談空間知識的轉譯」 國立臺灣大學人類學系  《考古人類學刊》第69期 3 丙○○ 「當婦運衝撞國家：婦權會推動性別主流化的合縱連橫策略」 中央研究院社會學研究所及國立臺灣大學社會學系  《台灣社會學》第32期